【裁判字號】    98,訴,517
【裁判日期】    980527
【裁判案由】    毒品危害防制條例
【裁判全文】
臺灣基隆地方法院刑事判決        98年度訴字第517號
公  訴  人  臺灣基隆地方法院檢察署檢察官
被      告  乙○○
                    （另案於臺灣基隆監獄執行中）
上列被告因毒品危害防制條例案件，經檢察官提起公訴（98年度
毒偵字第664號），並經本院合議庭裁定由受命法官獨任進行簡
式審判程序，判決如下：
    主      文
乙○○施用第一級毒品，累犯，處有期徒刑柒月，扣案之第一級
毒品海洛因驗餘淨重零點伍參零陸公克（併同難以完全析離之包
裝袋壹只）沒收銷燬之，注射針筒伍支沒收；又施用第二級毒品
，累犯，處有期徒刑肆月。應執行有期徒刑拾月，扣案之第一級
毒品海洛因驗餘淨重零點伍參零陸公克（併同難以完全析離之包
裝袋壹只）沒收銷燬之，注射針筒伍支沒收。
    事實及理由
一、本件犯罪事實應補充：「乙○○(一)前因加重竊盜案件，經臺
    灣士林地方法院於民國91年3月6日，以90年度易字第278號
    判決判處有期徒刑3年，應執行有期徒刑3年確定。(二)復因連
    續施用第二級毒品，違反毒品危害防制條例案件，經臺灣士
    林地方法院於91年3月29日判處有期徒刑6月，如易科罰金以
    300元折算1日。與上開(一)所示案件經同院以93年度聲字第75
    8號裁定應執行有期徒刑3年4月確定。嗣於93年12月30日縮
    短刑期期滿，執行完畢後翌日出監。詎猶不知悔改，復於98
    年3月27日晚上8、9時許，在臺北縣萬里鄉中福村中福30號
    住處內，將第二級毒品安非他命置入玻璃球中下方以火燒烤
    產生煙霧吸用之方式，施用第二級毒品安非他命（起訴書誤
    載於98年3月27日晚上9時10分許為警採尿前96小時內之某日
    時，在不詳處所，施用第二級毒品安非他命，此部分業據蒞
    庭檢察官當庭更正）。」、證據應補充：「被告於本院準備
    程序及審判程序之自白。」、應適用之法條應補充：「被告
    持有第一、二級毒品海洛因、安非他命係供施用，其持有之
    低度行為均為施用之高度行為所吸收，均不另論罪。扣案之
    第一級毒品海洛因驗餘淨重0.5306公克（併同難以析離之包
    裝袋壹只），為查獲之毒品（蓋無論以何種方式分離包裝袋
    與其內裝之毒品，包裝袋內均會有極微量毒品殘留，故上述
    包裝袋應整體視為查獲毒品，一併依前揭規定宣告沒收銷燬
    之，參見最高法院95年度臺上字第3739號、第7354號判決）
    ，不問屬於犯人與否，應依毒品危害防制條例第18條第1項
    前段宣告沒收銷燬之。扣案之注射針筒5支，為犯罪行為人
    即被告所有，供本案犯罪所用之物，業據被告供明在卷，依
    刑法第38條第1項第2款之規定宣告沒收。」外，餘均引用如
    附件檢察官起訴書之記載。
二、據上論斷，應依刑事訴訟法第273條之1第1項、第284條之1
    、第299條第1項前段、第310條之2、第454條第2項，毒品危
    害防制條例第10條第1項、第2項、第23條第2項、第18條第1
    項前段，刑法第11條、第47條第1項、第51條第5款、第38條
    第1項第2款，判決如主文。
本案經檢察官甲○○到庭執行職務。
中    華    民    國    98    年    5    月    27    日
                  刑事第四庭法  官    何怡穎
以上正本證明與原本無異。
如不服本判決應於收受送達後10日內向本院提出上訴書狀，並應
敘述具體理由；其未敘述上訴理由者，應於上訴期間屆滿後20日
內向本院補提理由書 (均須按他造當事人之人數附繕本)「切勿
逕送上級法院」。
中    華    民    國    98    年    5    月    27    日
                            書記官    王一芳
附錄論罪法條：
毒品危害防制條例第10條第1 項、第2 項
施用第一級毒品者，處6 月以上5 年以下有期徒刑。
施用第二級毒品者，處3 年以下有期徒刑。
附件：
臺灣基隆地方法院檢察署檢察官起訴書
                                     98年度毒偵字第664號
    被      告  乙○○  男  53歲（民國○○年○月○日生）
                        住臺北縣萬里鄉中福村中福30號
                        身分證統一編號：Ｚ000000000號
上列被告因違反毒品危害防制條例案件，業經偵查終結，認應提
起公訴，茲將犯罪事實及證據並所犯法條分述如下：
        犯罪事實
一、乙○○前因施用毒品案件，經觀察、勒戒後，認無繼續施用
    毒品之傾向，由臺灣板橋地方法院檢察署檢察官以87年度偵
    字第19065號為不起訴處分確定。復因施用第二級毒品案件
    ，經臺灣士林地方法院裁定令入戒治處所施以強制戒治，於
    民國92年8月12日期滿執行完畢，並由同法院以90年度易字
    第590號判決判處有期徒刑6月確定，甫於93年12月30日執行
    完畢。再因施用第二級毒品案件，經臺灣基隆地方法院以96
    年度易字第433號判決判處有期徒刑5月確定；又因施用第一
    級、第二級毒品案件，經臺灣板橋地方法院以97年度訴字第
    2861號判決判處應執行有期徒刑10月確定（尚未執行完畢）
    。詎其猶不知悔改，復基於施用第一級、第二級毒品之犯意
    ，於98年3月27日下午2時許，在臺北縣萬里鄉中福村中福30
    號住處，以針筒注射之方式，施用第一級毒品海洛因1次；
    又另行起意，於同日晚上9時10分許為警採集尿液前96小時
    內之某日時，在不詳處所，施用第二級毒品安非他命1次。
    為警於同日晚上7時50分許，在基隆市○○區○○路8號前查
    獲，並扣得海洛因1包（淨重0.533公克）、注射針筒5支。
二、案經基隆市警察局第一分局報告偵辦。
        證據並所犯法條
一、訊據被告乙○○僅坦承有於98年3月27日施用海洛因之犯行
    ，餘則否認之，惟查，被告於同日為警查獲後，經採尿送驗
    結果，呈現甲基安非他命及嗎啡陽性反應，此有臺灣尖端先
    進生技醫藥股份有限公司濫用藥物檢驗報告1紙在卷可參，
    復有交通部民用航空局航空醫務中心毒品鑑定書1紙在卷可
    佐。是被告施用毒品之犯嫌甚明，其所辯顯係避重就輕、卸
    責之詞，不足採信，其犯嫌堪以認定。
二、核被告乙○○所為，係犯毒品危害防制條例第10條第1項之
    施用第一級毒品及第2項之施用第二級毒品等罪嫌。其所犯
    上開2罪間，行為互殊，犯意各別，請分論併罰。查被告有
    犯罪事實欄所載之科刑執行情形，有本署刑案資料查註紀錄
    表在卷可稽，其於受有期徒刑之執行完畢後，5年內故意再
    犯有期徒刑以上之本罪，為累犯，請依刑法第47條第1項規
    定加重其刑。扣案之海洛因，請依毒品危害防制條例第18條
    第1項前段之規定宣告沒收並銷燬之。扣案之注射針筒，請
    依刑法第38條第1項第2款規定宣告沒收。
三、依毒品危害防制條例第23條第2項、刑事訴訟法第251條第1
    項提起公訴。
    此  致
臺灣基隆地方法院
中    華    民    國    98    年    4     月    28    日
                              檢察官  吳  佳  齡
本件正本證明與原本無異
中    華    民    國    98    年    5     月    4     日
                              書記官  林  敬  展
附錄所犯法條：
毒品危害防制條例第10條
    施用第一級毒品者，處 6 月以上 5 年以下有期徒刑。
    施用第二級毒品者，處 3 年以下有期徒刑。


司法院資訊處製作；財團法人民間司法改革基金會備份。
